最　高　行　政　法　院　裁　定
　　　　　　　　　　　　　　　　　　 96年度裁字第01560號
抗　告　人　甲○○○○○○○○.
　　　　　　　　　　　　　送達.
　　　　　　　　　　　　　基隆.
上列抗告人與相對人臺北縣政府間聲請停止執行事件，對於中華
民國96年4月30日臺北高等行政法院96年度停字第17號裁定提起
抗告，本院裁定如下︰
　　主  文
抗告駁回。
抗告訴訟費用由抗告人負擔。
　　理  由
一、按抗告法院認抗告為不合法或無理由者，應為駁回抗告之裁
    定。
二、原裁定以：本件抗告人係聲請停止相對人民國（下同）96年
    4月3日北府建商字第0960218470號函之執行，而該函依其主
    旨之記載，相對人係依行政執行法第30條第1項規定，處抗
    告人新臺幣（下同）30萬元怠金，並通知抗告人於文到5日
    內遵令停業。因此，上開函文係依行政執行法所為之執行命
    令或強制執行方法，抗告人對該執行命令或執行方法如有不
    服，得於執行程序終結前，向執行機關聲明異議，或向執行
    機關申請停止執行。本件抗告人未向相對人依行政執行法第
    9條規定聲請停止執行，而依行政訴訟法第116條第3項規定
    向原審法院聲請停止執行，核屬無據。況本件相對人所處抗
    告人30萬元之怠金，係屬公法上金錢給付義務，抗告人因該
    執行行為所受之損害，依一般社會通念，客觀上並非不能以
    金錢賠償。另抗告人亦陳明其目前已暫時沒有營業，則抗告
    人在業已停業情形下，縱有在一定期限內繼續停業損失，亦
    非屬不能以金錢賠償，並無發生難於回復之損害之情形，與
    行政訴訟法第116條第3項規定，停止執行以該執行將發生難
    於回復之損害為要件不符，抗告人之聲請亦無理由，應予駁
    回。
三、抗告意旨略謂：（一）抗告人聲請停止執行之事由，係主張
    執行命令所憑之行政處分其對象並非抗告人，尚非單純對執
    行命令、執行方法之程序有所異議而已，故抗告人依行政訴
    訟法第116條之規定，聲請停止執行並無不合。（二）抗告
    人受停業處分之損失，包含員工之工作權及抗告人之營業權
    ，均非能以金錢加以補償。另抗告人暫時沒有營業，乃肇因
    於抗告人遵守法律，希望迅速取得停止執行之裁定後，再為
    營業，豈料原審法院倒因為果，原裁定自有不當之處。（三
    ）行政處分執行時，執行之對象與原行政處分之受處分對象
    不同，具有明顯重大瑕疵而無效，此有本院83年判字第1577
    號判決及臺北高等行政法院90年度訴字第4113號判決可參。
    本案原受處分人係美奇遊藝場即邱吳素貞，但相對人卻持該
    處分對抗告人執行，顯然行政客體不適格，而屬無效等語。
四、本院查：(一)按「於行政訴訟起訴前，如原處分或決定之執行
    將發生難於回復之損害，且有急迫情事者，行政法院亦得依
    受處分人或訴願人之聲請，裁定停止執行，但於公益有重大
    影響者，不在此限。」為行政訴訟法第116條第3項所明定。
    是行政法院是否准許停止執行，僅審酌原處分或決定之執行
    ，是否發生難於回復之損害，有否急迫情事，且停止執行對
    於公益有無重大影響。至於原處分或決定是否合法，即非審
    酌範圍。另經依行政執行法執行後，對之有所爭執，係屬應
    聲明異議之事項，亦非屬向行政法院聲請停止執行範疇。又
    所謂難於回復之損害，係指其損害不能回復原狀，或不能以
    金錢賠償，或在一般社會通念上，如為執行可認達到回復困
    難程度可言。(二)本件抗告人係聲請停止相對人96年4月3日北
    府建商字第0960218470號函之執行，而該函依其主旨之記載
    ，相對人係依行政執行法第30條第1項規定，處抗告人30萬
    元怠金，並通知抗告人於文到5日內遵令停業。因此，上開
    函文係依行政執行法所為之執行命令或強制執行方法，抗告
    人對該執行命令或執行方法如有不服，得於執行程序終結前
    ，依行政執行法向執行機關聲明異議，或向執行機關申請停
    止執行，抗告人卻依依行政訴訟法第116條第3項規定向原審
    法院聲請停止執行，已有未合。況本件不論係相對人所處抗
    告人30萬元怠金，或抗告人所指其於一定期間內未能營業之
    損失，均非不能以金錢為賠償，自無將發生難以回復損害之
    情事。原審駁回抗告人之聲請，揆諸上揭規定及說明，核無
    違誤。抗告論旨仍執前詞，請求廢棄原裁定，為無理由，應
    予駁回。
五、依行政訴訟法第104條、民事訴訟法第95條、第78條，裁定
    如主文。
中　　華　　民　　國　　96　　年　　7　　 月　　19　　日
                  第四庭審判長法  官　鍾　耀　光
                              法  官  姜　仁　脩
                              法  官　王　德　麟
                              法  官　黃　清　光
                              法  官　吳　慧　娟
以  上  正  本  證  明  與  原  本  無  異
中　　華　　民　　國　　96　　年　　7　　 月　　19　　日
　　　　　　　　　　　　　　　書記官　王　史　民
